【裁判字號】    98,上易,2302
【裁判日期】    981120
【裁判案由】    妨害自由
【裁判全文】
臺灣高等法院刑事判決                98年度上易字第2302號
上  訴  人  臺灣宜蘭地方法院檢察署檢察官
被      告  丁○○
選任辯護人  潘英芳律師
            廖學興律師
            劉致顯律師
上列上訴人因被告妨害自由案件，不服臺灣宜蘭地方法院98年度
易字第269號，中華民國98年8月13日第一審判決（起訴案號：臺
灣宜蘭地方法院檢察署98年度偵字第1391號），提起上訴，本院
判決如下：
    主  文
上訴駁回。
    事  實
一、丁○○因在宜蘭縣頭城鎮○○路○段二十六號附近興建房屋
    （建案名稱為首富金鑽），而於民國98年1月8日上午，與甲○○、高璧芬（係退休老師）夫妻在該工地前發生爭執，雙
    方已有嫌隙。豈料丁○○因此而心生不滿，竟基於恐嚇之犯
    意，於98年1月10日深夜凌晨1時4分許，以其所使用之00000
    00000號行動電話寄發「高老師～我帶禮物去拜訪妳好嗎～
    」之簡訊內容至甲○○所使用之0000000000行動電話內，以
    此等加害生命、身體、自由、財產之簡訊內容恐嚇甲○○、
    高璧芬，使甲○○、高璧芬2人因見此簡訊而心生畏懼，致
    生危害於安全。
二、案經甲○○訴由宜蘭縣政府警察局礁溪分局報請臺灣宜蘭地
    方法院檢察署檢察官偵查起訴。
    理  由
壹、有罪部分：
一、按被告以外之人於偵查中向檢察官所為之陳述，除顯有不可
    信之情況者外，得為證據，刑事訴訟法第159條之1 第2項定
    有明文。此乃因檢察官訊問證人、鑑定人等被告以外之人時
    ，均能遵守法律規定而不致違法取供，並令具結，可信性極
    高，為兼顧理論與實務而設。故被告、辯護人如主張證人於
    偵查中所為證言顯有不可信之情形者，本乎當事人主導證據
    調查原則，自應負舉證責任，否則，被告以外之人向檢察官
    所為之陳述，毋庸另為證明，即得作為認定被告犯罪之證據
    。查證人甲○○、高璧芬於偵查中之供證，業經檢察官依法
    令其具結，而被告復未指出並證明各該證言有何顯不可信之
    情況，且無其他事證足資認定其於檢察官訊問時有受違法取
    供情事，自得作為本案之證據，又被告、辯護人及檢察官於
    本院審理時對於下列所述之其他證據資料，均不爭執其證據
    能力，本院審酌該等證據資料作成時之狀況，並無不宜作為
    證據情事，依刑事訴訟法第159條之5第2項規定，自均得作
    為證據。
二、訊據被告丁○○矢口否認有何恐嚇之犯行，辯稱：伊只是善
    意的要帶禮物拜訪甲○○、高璧芬，希望盡快解決工地糾紛
    ，伊根本沒有恐嚇甲○○、高璧芬之意思，伊覺得很委屈云
    云，經查：
（一）甲○○與高璧芬係夫妻，高璧芬係退休老師。被告於98年
      1月8日上午在宜蘭縣頭城鎮○○路○段二十六號附近之「
      首富金鑽」房屋興建工地前，與甲○○、高璧芬因建築工
      程問題發生爭執，警方並曾到場處理。事後被告於98年1
      月10日凌晨1時4分許，曾以其所使用之0000000000號行動
      電話寄發簡訊「高老師～我帶禮物去拜訪妳好嗎～」至甲○○所使用之0000000000行動電話內之事實，已據被告坦
      認在卷（見警卷第1頁，偵查卷第5頁，原審卷第16、186
      頁），核與證人即告訴人甲○○於檢察官偵訊及原審審理
      時指訴之情節（見偵查卷第5至7頁，原審卷第149頁）；
      證人高璧芬於檢察官偵訊及原審審理時指訴之情節（見偵
      查卷第6頁，原審卷第156至157頁），均相符合，並有行
      動電話手機簡訊相片4張、0000000000號行動電話使用人
      查詢資料1件、0000000000行動電話通聯紀錄1件、工地現
      場相片6張、宜蘭縣政府警察局礁溪分局頭城分駐所受理
      各類案件紀錄表及員警工作紀錄簿各1件在卷可稽，自堪
      以認定。
（二）又被告與甲○○、高璧芬既甫於98年1月8日上午因建築工
      程問題發生爭執，且被告又係於98年1月10日深夜凌晨1時
      4分許，在一般人夜間休息睡眠之時間寄發「高老師～我
      帶禮物去拜訪妳好嗎～」之簡訊內容予甲○○、高璧芬，
      另被告復已供承「（問：如果是你跟人家吵架以後，人家
      於半夜凌晨發一個簡訊給你說「我帶禮物去拜訪你」的話
      ，你覺得那個發簡訊的人是要做什麼？你有何感受？）我
      的感受會不好，覺得他可能會不安好心。」等情（見原審
      卷第187頁），顯然被告前揭深夜寄發簡訊之舉止，當非
      善意的拜訪通知，而係基於恐嚇意思所為加惡害於生命、
      身體、自由、財產之通知無訛，被告丁○○所辯「我只是
      善意的要帶禮物拜訪甲○○、高璧芬，希望盡快解決工地
      糾紛，我根本沒有恐嚇甲○○、高璧芬之意思。」云云，
      顯不可採信。
（三）按依社會一般觀念衡量，被告丁○○所為前揭加惡害於生
      命、身體、自由、財產之簡訊通知，確實足以使人生畏怖
      心，且證人甲○○、高璧芬均已證稱「伊收到被告寄發之
      簡訊後，伊會害怕。」等語明確（見原審卷第149、157頁
      ），又恐嚇內容係以本人以外之至親為對象，但若已足使
      本人心生畏懼，即足以成罪。本件恐嚇之對象雖係高老師
     （高碧芬），但已足使收受簡訊身為配偶之甲○○本身承
      受嚴重精神壓力及安全威脅，亦應該當恐嚇危害安全罪之
      構成要件。是被告丁○○上開所為自屬恐嚇行為，且足令
      甲○○、高璧芬2人心生畏怖，致生危害於安全無訛。
（四）綜上所述，本件事證已臻明確，被告丁○○空言否認犯行
      ，諉無足取，其於98年1月10日凌晨1時4分許，以其所使
      用之0000000000號行動電話寄發「高老師～我帶禮物去拜
      訪妳好嗎～」之簡訊內容至甲○○所使用之0000000000行
      動電話內，以此等加害生命、身體、自由、財產之簡訊內
      容恐嚇甲○○、高璧芬，使甲○○、高璧芬心生畏懼，致
      生危害於安全之恐嚇犯行，已堪予認定，應依法論科。
三、核被告丁○○之所為，係犯刑法第305條之恐嚇危害安全罪
    。被告係以一行為同時恐嚇甲○○、高璧芬而觸犯構成要件
    相同之恐嚇危害安全罪二罪，為同種想像競合犯，應從一重
    之恐嚇危害安全罪處斷。原審就被告上開所犯恐嚇危害安全
    罪部分審酌被告之素行、智識程度；犯罪之動機、目的、手
    段；因工地施工糾紛即出言恐嚇被害人二人，造成被害人二
    人身心不安；犯後態度；被害人二人身心所受傷害等一切情
    狀，暨檢察官、被告、被害人二人對於科刑範圍所表示之意
    見後，判處被告拘役50日，如易科罰金，以新臺幣1千元折
    算1日，經核並無不合。
四、檢察官上訴意旨略以：被告只因工地糾紛，竟以不法手段威
    嚇他人，事後猶狡辯，毫無悔過之意，原審量刑過輕，自非
    妥適等語。惟按量刑之輕重，本為事實審法院得依職權自由
    裁量之事項，苟已斟酌刑法第57條各款所列情狀，而未逾越
    法定刑度，不得遽指為違法。原判決量刑時，已依該規定審
    酌被告之素行、智識程度；犯罪之動機、目的、手段；因工
    地施工糾紛即出言恐嚇被害人二人，造成被害人二人身心不
    安；犯後態度；被害人二人身心所受傷害等一切情狀，予以
    綜合考量，所科之刑既未逾越法定刑度，復難認有濫用自由
    裁量權之情事。是檢察官指摘原判決前開恐嚇危安全罪部分
    量刑過輕，為無理由，應予駁回。
貳、無罪部分：
一、公訴意旨略以：被告丁○○因施工整地而與甲○○、乙○○
    、高璧芬等三人發生爭執，竟以恐嚇方式欲達其順利施工之
    目的，而於98年1月8日早上，丁○○先到宜蘭縣頭城鎮○○
    路○段十八號乙○○住處內放鞭炮（沖天炮）挑釁，繼而對
    乙○○恐嚇稱「出去要小心，小心會被車子撞到」、「要送
    你們三樣禮物」、「要找你們兄弟二人之一開刀」等語，恰
    巧甲○○（乙○○胞弟）、高璧芬夫妻路過，丁○○接續在
    乙○○住處門外對乙○○、甲○○、高璧芬等三人恐嚇「要
    送你們三樣禮物」、「要找你們兄弟二人之一開刀」等語，
    使乙○○、甲○○、高璧芬等三人因此心生畏怖，因認被告
    丁○○另涉犯刑法第305條之恐嚇危害安全罪嫌等語。
二、按犯罪事實應依證據認定之，無證據不得認定犯罪事實。又
    不能證明被告犯罪者，應諭知無罪之判決，刑事訴訟法第15
    4條第2項、第301條第1項分別定有明文。認定犯罪事實，所
    憑之證據，雖不以直接證據為限，間接證據亦包括在內，然
    無論直接或間接證據，其為訴訟上之證明，須於通常一般之
    人均不致於有所懷疑，而得確信其為真實之程度者，始得據
    之為有罪之認定，倘其證明尚未達到此一程度，而有合理性
    懷疑之存在時，即無從為有罪之認定（最高法院76年台上字
    第4986號判例參照）。再者，告訴人之告訴，係以使被告受
    刑事訴追為目的，是其陳述是否與事實相符，仍應調查其他
    證據以資審認；亦即藉由補強證據之存在，以增強或擔保告
    訴人陳述之證明力，必告訴人所述被害情形，無瑕疵可指，
    且就其他方面調查，又與事實相符，始足據為有罪判決之基
    礎。矧被害人與一般證人不同，其與被告處於相反之立場，
    其陳述之目的，在使被告受刑事訴追處罰，內容未必完全真
    實，證明力自較一般證人之陳述薄弱。故被害人縱立於證人
    地位而為指證及陳述，且其指證、陳述無瑕疵可指，仍不得
    作為有罪判決之唯一證據，應調查其他證據以察其是否與事
    實相符，亦即仍須有補強證據以擔保其指證、陳述之真實性
    ，始得採為斷罪之依據（最高法院94年度台上字第3326號判
    決參照）。所謂「無瑕疵」，係指被害人所為不利被告之陳
    述，與社會上一般生活經驗或卷附其他客觀事證並無矛盾而
    言；所謂「就其他方面調查認與事實相符」，非僅以所援用
    之證據足以證明被告犯行為已足，仍應調查其他補強證據，
    以證明被害人陳述確有相當之真實性，而為通常一般人均不
    致有所懷疑，即須綜合一切直接及間接證據，除認定被告確
    為加害人之外，在推理上無從另為其他合理原因之假設，始
    得據為有罪之認定。
三、公訴人認被告丁○○涉有前揭恐嚇犯行，無非係以告訴人乙○○、甲○○及被害人高璧芬之供述；乙○○住處相片；甲○○報案三聯單等為其主要論據。
四、訊據被告丁○○堅決否認有何恐嚇之犯行，經查：
（一）就公訴人所指「被告於98年1月8日早上，在宜蘭縣頭城鎮
      ○○路○段十八號乙○○住處內放鞭炮（沖天炮），且對
      乙○○恐嚇稱『出去要小心，小心會被車子撞到』、『要
      送你們三樣禮物』、『要找你們兄弟二人之一開刀』」之
      部分：
１、證人乙○○於警詢指稱「98年1月8日上午9時30分，我在宜
    蘭縣頭城鎮○○路○段十八號住處前，我問丁○○為何施工
    碰到我家水溝，丁○○叫我去申請鑑定，我不理他就返回住
    處，丁○○跟在後面說『要送你三樣禮物』、『你及你弟弟
    甲○○出門要注意、開車要注意』、『要找你們兄弟殺雞敬
    猴』，我不理他返回住處後，丁○○跑到我住處內放沖天炮
    。」等語（見警卷第11至12頁），於檢察官偵訊時指稱「丁○○本人跑到我家裡內放鞭炮」等語（見偵查卷第7頁），
    然其於原審審理時卻稱「98年1月8日第一次遇到丁○○的時
    候，我並沒有親眼看到丁○○對我家放沖天炮，當天丁○○
    並沒有進到我家。當天第一次遇到丁○○時，丁○○對我說
    『出入要小心，車子很多』、『要送我三樣東西』、『我們
    兩兄弟要小心』，我沒有印象他有無提到開刀的事。」等語
    （見原審卷第133至135、140頁），其所指被告言詞恐嚇之
    內容及被告是否進入其屋內放沖天炮，均有前後不一之瑕疵
    ，尚難遽行採信。
２、證人甲○○於警詢及檢察官偵訊時雖均指稱「我哥哥乙○○
    告訴我：丁○○在他屋內燃放鞭炮，還對他恐嚇稱『出去要
    小心，小心會被車子撞到』、『要送你們三樣禮物』、『要
    找你們兄弟二人之一開刀』。」等語（見警卷第5頁，偵查
    卷第6頁）；於原審審理中則稱「98年1月8日我跟高璧芬到
    乙○○的鐵皮屋，乙○○說丁○○剛才進到他的鐵皮屋內放
    沖天炮，還說丁○○剛才告訴他要找我們兄弟二人之一開刀
    」等語（見原審卷第146至147頁），證人高璧芬於原審審理
    中稱「98年1月8日早上10點，我與甲○○到乙○○住處，乙○○說丁○○到他的鐵皮屋裡面放鞭炮，還出言恐嚇他，乙○○說先前丁○○恐嚇他『出去要小心，小心會被車子撞到
    』、『要找你們兄弟二人之一開刀』，但乙○○並沒有說丁○○以「要送你們三樣禮物」的話來恐嚇他。」等語（見原
    審卷第153、155頁）惟證人甲○○及證人高璧芬所證述之情
    節，均係聽聞自乙○○，而乙○○所指被告言詞恐嚇之內容
    及被告是否進入其屋內放沖天炮，均有前後不一之瑕疵，尚
    難遽行採信，已見前述。因此，證人甲○○及證人高璧芬之
    證述內容，亦難採為不利於被告之認定。
３、更何況，若被告真有「進入乙○○住處內放沖天炮及出言恐
    嚇乙○○」之行為，且乙○○亦已報警，則於警方到場時，
    衡情乙○○應向警方陳述上情，並帶同警方至屋內查看遭放
    沖天炮之情景，然證人即當日當場處理之員警鍾明偉已於原
    審審理時結證「98年1月8日上午9點多，接獲通報到宜蘭縣
    頭城鎮○○路○段首富金鑽工地附近處理民眾糾紛時，乙○○只說因土地與丁○○發生糾紛，希望警方幫忙排解，乙○○並沒有說丁○○出言恐嚇他，當天我沒有進乙○○家中查
    看，沒有看見乙○○於偵查中所提出相片內之情形。當天到
    現場處理之情形已經紀錄在工作紀錄簿上及受理各類案件紀
    錄表上。」等語綦詳（見原審卷第96至101、104頁），而另
    一到場處理之員警柳錫良於原審審理時則結證「98年1月8日
    上午9點多，接獲通報到宜蘭縣頭城鎮○○路○段首富金鑽
    工地附近處理民眾糾紛時，乙○○並沒有說丁○○出言恐嚇
    他，乙○○說丁○○對著他家裡放沖天炮，但我在現場並沒
    有看到放沖天炮的痕跡，也沒有見過乙○○於偵查中所提出
    相片內之情形。」等語甚明（見原審卷第106至110頁），並
    有宜蘭縣政府警察局礁溪分局頭城分駐所受理各類案件紀錄
    表及員警工作紀錄簿在卷可稽。依此，益徵乙○○之指訴難
    以逕信為真。
４、至於公訴人所舉乙○○住處之相片二張，經查該二相片拍攝
    之時間並非98年1月8日，此業據證人乙○○、甲○○於原審
    審理時證述明確（見原審卷第144、150頁），且證人即員警
    鍾明偉、柳錫良亦均證稱「當日至現場處理時，並未見過相
    片內之情形。」，則此二張相片所示之情景是否確實係發生
    於98年1月8日已非無疑。更何況，證人乙○○於原審審理時
    已明確證稱「我並沒有親眼看到丁○○對我家放沖天炮，當
    天丁○○並沒有進到我家。」等語，則前揭相片更不足以佐
    證被告有「至乙○○家中放沖天炮」之行為。
５、綜上，本件告訴人乙○○之指訴容有前後不一之瑕疵，且依
    其他證人之證述及卷內事證，亦無從排除其合理之可疑而為
    告訴人乙○○指證或陳述確屬真實之擔保，以資認定被告有
    上述之恐嚇犯行。此外，復查無其他積極證據足資認定被告
    有何公訴人所指此部分恐嚇犯行，其犯罪尚屬不能證明。
（二）就公訴人所指「被告於98年1月8日早上，在宜蘭縣頭城鎮
      ○○路○段十八號乙○○住處門外對乙○○、甲○○、高
      璧芬等三人恐嚇稱『要送你們三樣禮物』、『要找你們兄
      弟二人之一開刀』」之部分：
１、證人甲○○於警詢時指稱「98年1月8日上午10時30分許，我
    與乙○○、高璧芬在宜蘭縣頭城鎮○○路○段二十六號旁勸
    阻丁○○施工時，丁○○出言恐嚇我，說『過年要送你們三
    樣禮物』。」等語（見警卷第9頁），於檢察官偵訊時指稱
    「我與高璧芬到現場時，丁○○在屋外對我們三人（即乙○○、甲○○、高璧芬）說『要送你們三樣禮物』、『要找你
    們兄弟二人之一開刀』等語」（見偵查卷第6頁），於原審
    審理時則稱「98年1月8日我跟高璧芬、乙○○到丁○○及工
    人施工的地方阻止繼續施工，丁○○情緒激動，就對我及乙○○、高璧芬進行近身侮辱，對我們三人說『過年過後要送
    你們三樣禮物』，但丁○○並沒有對我們三人說『要找你們
    兄弟二人之一開刀』的話。丁○○對我們三人說『過年後要
    送你們三樣禮物』時，我及乙○○、高璧芬三人併排每人相
    距約半公尺，丁○○就在我們正前方五、六十公分，依照他
    說話音量、現場情形，我及乙○○、丙○○應該都能夠聽到
    他所說的內容。」等語（見原審卷第146至147頁），足見其
    所指訴之恐嚇內容已有前後不一之瑕疵，尚難遽行採信。
２、證人高璧芬於警詢時指稱「98年1月8日上午10時30分許，我
    與甲○○、乙○○在宜蘭縣頭城鎮○○路○段二十六號旁詢
    問是何人施工時，丁○○就出言恐嚇我，說『過年要送我們
    三樣禮物』，當時甲○○、乙○○都在場目擊聽聞。」等語
    （見警卷第16頁），於原審審理中則稱「98年1月8日早上10
    點，我與甲○○、乙○○一起到工地，碰到了丁○○，丁○○就問『妳就是高老師嗎』，我說『是啊』，丁○○就逼近
    我們並說『過年了要送你們三樣禮物』，丁○○是在距離我
    約八公尺的地方，對著我及甲○○說『過年了要送三樣禮物
    』，當時乙○○在遠一點的地方，隔著二、三十公尺，我不
    知道乙○○有沒有聽到。當天與丁○○接觸的過程當中，丁○○沒有對我說『要找你們兄弟二人之一開刀』的話，我沒
    有聽到這句話，我不知道丁○○有沒有對乙○○、甲○○說
    這句話。」等語（見原審卷第153至154頁），雖其所指被告
    之恐嚇言詞內容一致，然其前後所稱當時在場聽聞之人並不
    相同，且與證人甲○○於審理中所述之情節迥異。另證人高
    璧芬所指被告言詞恐嚇之內容，亦與甲○○、乙○○於偵查
    中所述之情節不符。準此，證人高璧芬之證言亦難採信，無
    從據以認定不利於被告之事實。
３、證人乙○○於檢察官偵訊時係指稱「丁○○有對我們三個人
    （即乙○○、甲○○、高璧芬）說『出去要小心，小心會被
    車子撞到』、『要送你們三樣禮物』、『要找你們兄弟二人
    之一開刀』。」等語（見偵查卷第5至6頁），然於原審審理
    時則稱「98年1月8日我及甲○○、丙○○在丁○○工地前面
    時，丁○○是對著甲○○說話，我沒有注意聽丁○○對甲○○說什麼，因為我與他們有段距離。丁○○到底有無對我說
    『要送你們三樣禮物』、『要找你們兄弟二人之一開刀』的
    話，我已經沒有印象。丁○○到底有無對甲○○、高璧芬說
    『要送你們三樣禮物』、『要找你們兄弟二人之一開刀』的
    話，我也沒有印象。」等語（見原審卷第137、142頁），則
    其於偵查中所指訴之情節是否可採，已非無疑。況且，證人
    乙○○於偵查中所指訴之內容，亦迥異於證人甲○○、高璧
    芬在原審審理中所證述之情節。因此，證人乙○○於偵查中
    所述內容，無從採信為真，尚難據之而為不利於被告之認定
    。
４、更何況，若被告真有「出言恐嚇乙○○、甲○○、高璧芬」
    之行為，則於甲○○報警，警方到現場時，衡情甲○○應向
    警方陳述上情，然證人即當日當場處理之員警鍾明偉已於本
    院審理時結證「98年1月8日上午10點多，再接獲通報到宜蘭
    縣頭城鎮○○路○段首富金鑽工地附近處理民眾糾紛時，乙○○、甲○○、高璧芬並沒有說丁○○出言恐嚇他們，只有
    甲○○說丁○○對他吐口水。當天到現場處理之情形已經紀
    錄在工作紀錄簿上及受理各類案件紀錄表上。」等語綦詳（
    見原審卷第99、101、104至105頁），核與卷附宜蘭縣政府
    警察局礁溪分局頭城分駐所受理各類案件紀錄表及員警工作
    紀錄簿上所記載之內容相符。依此，益徵證人乙○○、甲○○、高璧芬之指訴難以遽予採信。
５、至於另一到場處理之員警柳錫良於原審審理時雖證稱「第二
    次到現場處理時，甲○○曾說他遭丁○○恐嚇，當時鍾明偉
    就在我旁邊，他應該有聽到。」云云（見原審卷第110、111
    頁），然其證言核與證人鍾明偉前揭證詞迥異，亦與卷附之
    宜蘭縣政府警察局礁溪分局頭城分駐所受理各類案件紀錄表
    及員警工作紀錄簿上所記載之內容不符，則其證言是否可信
    ，已非無疑。況且，告訴人甲○○所指被告言詞恐嚇之內容
    ，有前後不一之瑕疵，尚難遽行採信，已見前述，則證人柳
    錫良前揭證言仍不足以佐證告訴人甲○○指訴情節之真實性
    ，自無從據之而為不利於被告之認定。
６、又公訴人所舉甲○○報案時，宜蘭縣政府警察局礁溪分局頭
    城分駐所出具之受理刑事案件報案三聯單上，固然記載案類
    係恐嚇、侮辱，然此為甲○○單方之報案內容，此一報案紀
    錄根本不足以佐證告訴人甲○○指訴內容之真實性，無從據
    此而認定不利於被告之事實。
７、綜上，本件告訴人甲○○、乙○○之指訴容有前後不一及相
    互齟齬之瑕疵可指，且依其他證人之證述及卷內事證，亦無
    從排除其合理之可疑而為告訴人甲○○、乙○○指證或陳述
    確屬真實之擔保，以資認定被告即係加害人。此外，復查無
    其他積極證據足資認定被告有何公訴人所指此部分之恐嚇犯
    行，其犯罪尚屬不能證明。
（三）綜上所述，公訴人所舉證據，尚不足為被告有罪之積極證
      明。此外，復查無其他積極證據證明被告確有公訴人所指
      此部分之恐嚇犯行，揆諸首揭說明，自應為有利於被告之
      認定。原判決就被告此部分被訴恐嚇之犯行，諭知無罪，
      核無違誤。檢察官別無新證據方法提出，仍執陳詞指摘原
      審此部分諭知無罪判決為不當，亦為無理由，應予駁回。
據上論斷，應依刑事訴訟法第368條，判決如主文。
本案經檢察官楊秀蘭到庭執行職務。
中    華    民    國    98    年    11    月    20    日
            刑事第十五庭  審判長法  官 吳昭瑩
                                法  官 吳炳桂
                                法  官 賴邦元
以上正本證明與原本無異。
不得上訴。
                                書記官 洪雪娥
中    華    民    國    98    年    11    月    20    日
中華民國刑法第305條
（恐嚇危害安全罪）
以加害生命、身體、自由、名譽、財產之事，恐嚇他人致生危害
於安全者，處 2 年以下有期徒刑、拘役或 3 百元以下罰金。


司法院資訊處製作；財團法人民間司法改革基金會備份。
